【裁判字號】    88,訴,1584
【裁判日期】    890113
【裁判案由】    毒品危害防制條例
【裁判全文】
臺灣桃園地方法院刑事判決                        八十八年度訴字第一五八四號
    公訴人  台灣桃園地方法院檢察署檢察官
    被  告  乙○○
            甲○○
右列被告等因違反毒品危害防制條例案件，經檢察官提起公訴（八十八年度偵字第六
一九四、一七０七三號），本院判決如左：
        主  文
乙○○轉讓第一級毒品，累犯，處有期徒刑壹年貳月。扣案之第一級毒品海洛因壹包
（淨重零點壹公克）沒收銷燬之。
甲○○持有第一級毒品，累犯，處有期徒刑柒月。扣案之第一級毒品海洛因壹包（淨
重壹點伍伍公克）沒收銷燬之。
        事  實
一、乙○○曾於民國八十二年間因妨害自由等案件，經本院於八十三年二月二十八日
    判處有期徒刑一年二月，嗣於同年九月六日撤回上訴確定，於八十五年二月四日
    縮刑執行完畢。甲○○曾於八十年間因煙毒等案件，經本院於八十年十月十五日
    判處應執行有期徒刑三年二月，嗣經台灣高等法院於八十一年五月二十九日撤銷
    改判應執行有期徒刑三年六月，於八十四年四月三十日縮刑假釋期滿。
二、乙○○基於轉讓第一級毒品之犯意，於八十八年四月十六日下午二時許，在桃園
    縣八德市○○街二三三號住處，轉讓少許之第一級毒品海洛因予甲○○免費施用
    一次。嗣於同年四月十八日下午五時許，在台北縣板橋市○○路「板橋火車站」
    候車室內，為警查獲，並扣得第一級毒品海洛因一包（淨重０．一公克）。乙○
    ○配合警方追查綽號「木真」之毒販，而以電話與「木真」約定，於當日晚上九
    時十五分許，至桃園縣桃園市○○路與博愛路路口，進行第一級毒品交易，此時
    ，甲○○正向綽號「木真」購買第一級毒品時，無意間得知乙○○將前往該處與
    「木真」交易毒品，而自行持第一級毒品海洛因一包，前往桃園市○○路與博愛
    路路口，欲轉讓予不知情之乙○○，而遭埋伏警員逮捕，並扣得第一級毒品海洛
    因一包（淨重一．五五公克）。
三、案經台北縣警察局海山分局報請台灣桃園地方法院檢察署檢察官偵查起訴。
        理  由
一、右揭事實，迭據被告乙○○、甲○○於警訊、偵查中及本院審理時供承不諱，且
    互核相符。經查：（一）被告乙○○持有之白色結晶一包，經送法務部調查局鑑
    定結果，係屬第一級毒品海洛因（淨重為０．一公克），此有該局鑑定通知書一
    紙附卷可參，基此足認被告乙○○持有第一級毒品海洛因除供己施用外，尚有餘
    裕轉讓少許第一級毒品予他人施用甚明，是被告乙○○前開自白與事實相符，堪
    予認定。（二）又查，被告甲○○雖於偵查中及本院審理時固均供承：伊當時在
    「木真」成年男子身旁，無意間得知「木真」與被告乙○○約在桃園市○○路與
    博愛路口交易毒品，伊自行前往該處，欲歸還日前向乙○○借用之海洛因等語。
    惟當時被告乙○○業遭警方逮捕為配合警方查緝綽號「木真」毒販，而以電話與
    「木真」聯繫毒品交易事項（見八十八年度偵字第六一九四號卷第六頁反面），
    被告乙○○當時既與「木真」聯繫交易毒品，而非與被告甲○○聯絡轉讓海洛因
    事宜，則被告乙○○供稱不知被告甲○○至該處欲轉讓海洛因給伊等語，堪信為
    真實。足見被告二人當時尚無轉讓毒品之合意，自無「轉讓」犯罪行為之存在，
    則被告甲○○單方意欲轉讓第一級毒品海洛因予不知情之被告乙○○，而自赴前
    開誘捕處所，顯無著手轉讓毒品之行為存在，自不構成轉讓毒品未遂之行為，堪
    予採信。雖被告甲○○當時行為尚未構成轉讓毒品未遂犯行，惟其該次持有第一
    級毒品行為既非供己施用，且該包白色結晶，經送法務部調查局鑑定結果，認係
    屬第一級毒品海洛因（淨重一．五五公克），此有該局鑑定通知書一紙附卷可參
    ，則其持有第一級毒品犯行，洵堪認定。（三）綜上各節，本件犯罪事實已臻明
    確，被告二人犯行堪予認定。
二、查海洛因係毒品危害防制條例第二條第一項第一款所稱之第一級毒品。核被告乙
    ○○所為，係犯毒品危害防制條例第八條第一項之轉讓第一級毒品罪，其轉讓第
    一級毒品海洛因前持有之低度行為，為轉讓之高度行為所吸收，不另論罪。又核
    被告甲○○所為，係犯毒品危害防制條例第十一條第一項之持有第一級毒品罪，
    公訴公訴意旨認應依毒品危害防制條例第八條第四項、第一項之轉讓第一級毒品
    未遂罪處斷，尚有未洽，惟起訴之基本社會事實相同，爰依刑事訴訟法第三百條
    規定，變更此部分起訴法條。又被告乙○○、甲○○各曾犯有如事實欄所載之前
    科紀錄及執行情形，此有台灣桃園地方法院檢察署刑案資料查註紀錄表二份在卷
    可憑，其等於執行完畢後五年之內再犯有期徒刑以上本案之罪，均為累犯，應依
    刑法第四十七條規定各加重其刑。爰分別審酌被告乙○○、甲○○二人犯罪之動
    機，或轉讓第一級毒品危害他人身心，或持有第一級毒品伺機轉讓，所生危害及
    犯後態度等一切情狀，分別量處如主文所示之刑，以資懲儆。
三、扣案之被告乙○○持有第一級毒品海洛因一包（淨重０．一公克），及被告甲○
    ○持有第一級毒品海洛因一包（淨重一．五五公克），均係屬查獲之毒品，爰依
    毒品危害防制條例第十八條第一項前段規定均沒收銷燬之。
據上論斷，應依刑事訴訟法第二百九十九條第一項前段、第三百條，毒品危害防制條
例第八條第一項、第十一條第一項、第十八條第一項前段，刑法第十一條、第四十七
條，判決如主文。
本案經檢察官潘進柳到庭執行職務。
中      華      民      國    八十九    年      一      月     十三     日
                              臺灣桃園地方法院刑事第二庭
                                  法    官    傅  中  樂
右正本證明與原本無異。
如不服本判決，應於判決送達後十日內，向本院提出上訴狀。
                                    書 記 官    梁  麗  雲
中      華      民      國    八十九    年      一      月     十八     日
附論罪科刑依據之法條：
毒品危害防制條例第八條第一項、第十一條第一項
轉讓第一級毒品者，處一年以上七年以下有期徒刑，得併科新臺幣一百萬元以下罰金
。
持有第一級毒品者，處三年以下有期徒刑、拘役或新臺幣五萬元以下罰金。


司法院資訊處製作；財團法人民間司法改革基金會備份。
